臺灣高等法院臺南分院刑事裁定　　　　　 96年度抗字第214號
抗　告　人　甲○○
　　　　　　　　　　現羈押於臺灣嘉義看守所
上列抗告人因聲請羈押案件，不服臺灣嘉義地方法院中華民國九
十六年六月八日裁定（九十六年度聲羈字第一二０號）提起抗告
，本院裁定如下：
    主  文
抗告駁回。
    理  由
一、本件抗告意旨略以：抗告人於民國九十六年六月七日中午遭
    嘉義縣警察局刑警大隊派員在住處門口逮捕，於警訊時因藥
    癮痛苦，神智不清，嗣經台灣嘉義地方法院法官裁定羈押並
    禁止接見通信，惟抗告人所為僅係施用及持有毒品，並無販
    賣毒品行為，且抗告人前經強制戒治處分，距今已逾五年，
    為此提起抗告云云。
二、經查：
  (一)檢察官聲請意旨略以：葉豐瑋（同案具保偵查中）、賴佳意
    （同案羈押偵查中）二人為夫妻關係，意圖為自己不法之所
    有，涉嫌於民國九十六年四月至同年六月七日十四時許，在
    嘉義縣太保市○○里○○路○段四二０巷十一號共同販賣第
    一級毒品海洛因予被告甲○○及陳世芳暨綽號「阿胖」等不
    特定人施用，而被告則以介紹購毒者方式，由賴佳意處取得
    免費毒品施用，經警持搜索票於九十六年六月七日十四時，
    在嘉義縣太保市○○里○○路○段四二０巷十一號執行搜索
    ，查扣第一級毒品海洛因一包（0.15公克）及注射針筒三支
    、橡皮管二條、行動電話二支（00000000 00、0000000000
    ）弔帶一條等物，另於被告甲○○身上查獲海洛因毒品一包
    （0.28公克）。被告坦承部分犯行，另有通訊監察譯文可佐
    ，犯罪嫌疑重大，同案被告葉豐瑋因傷交保，有勾串共犯之
    虞，所犯為毒品危害防治條例第四條第一項之罪，非予羈押
    ，顯難進行追訴審判，有台灣嘉義地方法院檢察署檢察官羈
    押聲請書在卷可憑（詳原審聲羈卷第二頁）。
  (二)原審以被告經訊問後，雖否認販毒，惟依共犯之供述，被告
    犯罪嫌疑重大，所犯為最輕本刑五年以上之重罪，且有勾串
    共犯之虞，非予羈押，顯難進行追訴，乃諭知自九十六年六
    月八日起羈押，並禁止接見通信，有原審羈押訊問筆錄及押
    票在卷可憑（詳原審聲羈卷三至九頁）。
  (三)本院經核，抗告人於原審羈押訊問時，雖否認警詢時供述之
    真實性，為亦承認曾告知吸毒者毒品來源，另共犯賴佳意於
    原審羈押訊問時雖亦否認有何販毒行為，然其所述與警訊時
    坦承販毒，及由被告甲○○介紹購毒者之供述不符，是抗告
    人販賣海洛因罪嫌，顯屬重大，堪以認定，且共犯葉豐瑋於
    警方執行搜索時因跳樓受傷，而具保在外，抗告人所供又與
    賴佳意、葉豐瑋不符，自足認有串證之虞。再者，本件抗告
    人所犯係毒品危害防制條例第四條第一項販賣第一級毒品罪
    嫌，其法定刑為死刑或無期徒刑，則抗告人所為，自符刑事
    訴訟法第一百零一條第一項第二款、第三款規定。從而，原
    審於訊問抗告人後，認抗告人有羈押原因，並有羈押必要，
    乃依上開刑事訴訟法規定，准予檢察官羈押抗告人之聲請，
    核無不合。
三、綜上所述，原審以本件被告犯罪嫌疑重大，而有事實足認為
    有勾串共犯或證人之虞者，非予羈押，顯難進行審判，有羈
    押之必要，而執行羈押，認事用法並無違誤。抗告意旨否認
    有何販毒行為，指摘原裁定不當，為無理由，應予駁回。至
    於抗告人前經強制戒治處分，距今已逾五年，固有其前案紀
    錄表在卷可憑，然此僅另涉施用毒品行為之觀察勒戒，抗告
    人縱因施用毒品犯行經裁定應予觀察勒戒，因觀察勒戒處分
    與本案羈押本可併行，抗告人執此提起抗告，自無理由，附
    此敘明。
據上論斷，應依刑事訴訟法第四百十二條，裁定如主文。
中　　華　　民　　國　　96　　年　　8 　　月　　7 　　日
                  刑事第六庭    審判長法　官  蔡崇義
                                      法　官  曾文欣
                                      法　官  杭起鶴
以上正本證明與原本無異。
不得再抗告。
　　　　　　　　　　　　　　　　　　　書記官  魏安里
中　　華　　民　　國　　96　　年　　8 　　月　　9 　　日
